臺灣高雄地方法院刑事判決　　　　　　　94年度訴字第1318號
公　訴　人　臺灣高雄地方法院檢察署檢察官
被　　　告　甲○○　男　25歲.
上列被告因違反毒品危害防制條例案件，經檢察官提起公訴（94
年度毒偵字第2372號），本院準備程序進行中，因被告就被訴事
實為有罪之陳述，經告知簡式審判程序意旨，並聽取公訴人及被
告之意見後，本院合議庭裁定由受命法官獨任依簡式審判程序審
理，判決如下：
    主  文
甲○○施用第一級毒品，累犯，處有期徒刑捌月。又施用第二級
毒品，累犯，處有期徒刑陸月。應執行有期徒刑壹年壹月。
    事  實
一、甲○○前於民國88年間因施用毒品案件，經本院以88毒聲字
    第6251號裁定送勒戒處所觀察、勒戒後，因認有繼續施用毒
    品之傾向，經本院以88年度毒聲字第6726號裁定令入戒治處
    所施以強制戒治，嗣經本院以88年度毒聲字第1049號裁定停
    止強制戒治付保護管束，於89年9月13日保護管束期滿執行
    完畢，由臺灣高雄地方法院檢察署檢察官於89年9月25日以
    89年度戒毒偵字第1043號不起訴處分確定。復因施用毒品案
    件，經本院以90年度毒聲字第1723號裁定令入戒治處所施以
    強制戒治，嗣經本院以90年度毒聲字第6207號裁定停止強制
    戒治付保護管束中，又因施用毒品案件，經本院以91年度毒
    聲字第470號撤銷上開停止戒治而又入所戒治，並經本院以
    90年度訴字第1042號判處有期徒刑1年確定，於92年1月13日
    強制戒治執行完畢釋放後，繼續入監執行上揭有期徒刑，而
    於92年12月2日縮短刑期假釋出監，於92年12月20日縮刑期
    滿執行完畢。詎仍不知戒絕毒癮，明知海洛因及甲基安非他
    命係毒品危害防制條例第2條第2項第1款、第2款所明定之第
    一、二級毒品，不得持有及施用，仍於前述強制戒治執行完
    畢釋放後5年內，復基於施用第一級毒品海洛因及第二級毒
    品甲基安非他命之犯意，於94年2月22日上午某時許，在高
    雄縣鳥松鄉○○村○○路2之2號住處，以將海洛因摻入香菸
    內吸取其煙霧之方式，以及將甲基安非他命置於玻璃球燒烤
    之方式，施用第一級毒品海洛因及第二級毒品甲基安非他命
    各1次。嗣於94年2月22日13時許，為警在高雄縣鳳山市○○
    路○○路口因交通違規而攔檢查獲，經甲○○同意採尿送驗
    後，呈嗎啡、可待因及甲基安非他命陽性反應，始知上情。
二、案經高雄縣政府警察局移送臺灣高雄地方法院檢察署檢察官
    偵查起訴。
    理  由
一、按本件被告甲○○所犯係死刑、無期徒刑、最輕本刑為3年
    以上有期徒刑以外之罪，其於準備程序就前揭被訴事實為有
    罪之陳述，經受命法官告知簡式審判程序之旨，並聽取其與
    公訴人之意見後，本院認無不得或不宜改依簡式審判程序進
    行之處，爰依刑事訴訟法第273條之1第1項、第284條之1，
    裁定本件由受命法官獨任進行簡式審判程序，合先敘明。
二、訊據被告甲○○對於右揭犯罪事實坦承不諱。且查：
  (一)被告為警查獲時所採集之尿液，經送請臺灣檢驗科技股份有
    限公司以GC/MS方式檢驗結果，確呈嗎啡、可待因及甲基安
    非他命陽性反應，此有臺灣檢驗科技股份有限公司94年3 月
    10日編號KＺ000000000000號濫用藥物尿液檢驗報告、偵辦毒
    品案件嫌疑人尿液採證代碼對照表各1紙附卷可稽。
  (二)又吸入含有甲基安非他命或煙毒之二手煙，在文獻上雖尚無
    能否由尿檢驗出甲基安非他命或煙毒反應之研究報告。然按
    本局檢驗甲基安非他命或煙毒案件經驗研判，若非長時間與
    吸毒者直接相向且存心大量吸入吸毒者所呼出之煙氣，以二
    手煙中可能存在之低劑量甲基安非他命或煙毒，應不至在尿
    液中檢驗出甲基安非他命或煙毒反應，業據法務部調查局（
    壹）發技（一）字第682號函說明綦詳。
  (三)又前揭尿液檢驗成績書載明係以GC/MS（即氣相層析質譜儀
    分析法）方法作為確認檢驗之方式，而該方法之原理係檢品
    經氣化後，通過層析管分離純化，再將純化後之成分循序送
    入質譜儀做個別鑑定。因質譜儀所測定之圖譜，在化學上被
    公認具有指紋特性，故可據以完全判定該檢品係為何種化合
    物。職是，台北榮民總醫院即認為「若以氣相層析質譜儀（
    GC/MS）作藥物及其代謝產物之定性及定量分析，幾乎不會
    有偽陽性反應產生」，此經該院83年4月7日以83北總內字第
    3059號函示明確。
  (四)綜上所述，被告前揭自白與事實相符，應堪採為被告有罪之
    證據，則被告施用第一級毒品海洛因及第二級毒品甲基安非
    他命各1次之犯行，堪以認定。
  (五)被告前於88年間因施用毒品案件，經本院以88毒聲字第6251
    號裁定送勒戒處所觀察、勒戒後，因認有繼續施用毒品之傾
    向，經本院以88年度毒聲字第6726號裁定令入戒治處所施以
    強制戒治，嗣經本院以88年度毒聲字第1049號裁定停止強制
    戒治付保護管束，於89年9月13日保護管束期滿執行完畢，
    由臺灣高雄地方法院檢察署檢察官於89年9月25日以89年度
    戒毒偵字第1043號不起訴處分確定。復因施用毒品案件，經
    本院以90年度毒聲字第1723號裁定令入戒治處所施以強制戒
    治，嗣經本院以90年度毒聲字第6207號裁定停止強制戒治付
    保護管束中，又因施用毒品案件，經本院以91年度毒聲字第
    470號撤銷上開停止戒治而又入所戒治，於92年1月13日強制
    戒治執行完畢釋放，此有臺灣高等法院被告全國前案紀錄表
    、上開不起訴處分書各1紙在卷足參，其於前案強制戒治執
    行完畢後，5年內再犯本件施用毒品罪之事實，事證明確，
    應予依法論科。
三、按海洛因及甲基安非他命係毒品危害防制條例第2條第2項第
    1款、第2款所明定之第一級、第二級毒品，不得持有及施用
    ，核被告甲○○所為施用第一級毒品海洛因及第二級毒品甲
    基安非他命之行為，係犯毒品危害防制條例第10條第1項、
    第2項之施用第一級毒品及施用第二級毒品罪。其施用第一
    級毒品海洛因及第二級毒品甲基安非他命前後，持有海洛因
    及甲基安非他命之低度行為，應分別為施用之高度行為所吸
    收，均不另論罪。被告所犯施用第一級毒品罪及第二級毒品
    罪之犯行，犯意各別，罪名有異，構成要件不同，應予分論
    併罰。被告前於90年間，因違反毒品危害防制條例案件，經
    本院以90年度訴字第1042號判處有期徒刑1年確定，於92 年
    12月2日縮短刑期假釋出監，並於92年12月20日縮刑期滿執
    行完畢，此有台灣高等法院被告全國前案紀錄表1份附卷可
    憑，其前受有期徒刑之執行完畢後，5年內再犯本件有期徒
    刑以上之罪，為累犯，應依刑法第47條之規定，加重其刑。
    爰審酌被告經強制戒治後，仍未能戒絕其毒癮，足證前開保
    安處遇措施已難收矯治其惡性，惟念其於犯罪後坦承犯行及
    所犯為自戕行為等一切情狀，分別量處如主文所示之刑，並
    定其應執行刑，以資懲儆。
據上論斷，應依刑事訴訟法第273條之1第1項、第284條之1、第
299條第1項前段，毒品危害防制條例第10條第1項、第2項、第23
條第2項，刑法第11條、第47條、第51條第5款，判決如主文。
本案經檢察官乙○○到庭執行職務。
中　　華　　民　　國　　94　　年　　4 　　月　　29　　日
                  鳳山刑事第1庭      法　官  林芳華
以上正本證明與原本無異。
如不服本判決，應於判決送達後10日內，向本院提出上訴狀。
                                     書記官  賴佳慧
中　　華　　民　　國　　94　　年　　5 　　月　　2 　　日
附錄本案論罪科刑法條全文
毒品危害防制條例第10條
施用第一級毒品者，處6月以上5年以下有期徒刑。
施用第二級毒品者，處3年以下有期徒刑。
